【裁判字號】    95,簡上,17
【裁判日期】    950621
【裁判案由】    贓物
【裁判全文】
臺灣宜蘭地方法院刑事判決              95年度簡上字第17號
上  訴  人
即  被  告  甲○○
上列上訴人因贓物案件，不服本院宜蘭簡易庭95年度宜簡字第43
號中華民國95年3月13日第一審簡易判決（聲請案號：臺灣宜蘭
地方法院檢察署95年度偵字第767號），提起上訴，本院管轄之
第二審合議庭判決如下：
    主  文
上訴駁回。
    事實及理由
一、構成犯罪事實：
    甲○○於民國92年、93年間分別因違反毒品危害防制條例案
    件，先後經法院判處有期徒刑7月、8月確定，嗣接續執行，
    於94年4月29日執行完畢。詎其不知悔改，明知綽號「饅頭
    」之不詳姓名年籍男子，於94年10月16日19時30分許，在宜
    蘭縣宜蘭市○○路38巷1弄65號住處，交付之車牌號碼LEG-1
    31號機車，係屬來源不明之贓物（該機車為潘弘嘉所有，於
    94年10月16日18時許，由其母乙○○騎乘停放在宜蘭縣宜蘭
    市○○路10巷1弄28號前，遭不詳之人竊取），竟仍予以收
    受，供己代步使用。嗣於94年10月22日11時50分許，在甲○
    ○上開住處為警查獲。
二、認定犯罪事實所憑之證據及理由：
（一）被告甲○○固坦承有於上開時、地，收受綽號「饅頭」所
      交付之車牌號碼LEG-131號機車，惟矢口否認有何收受贓
      物之犯行，辯稱：被告係在完全不知情下收受綽號「饅頭
      」所寄放之機車等語。
（二）經查：
   1、車牌號碼LEG-131號機車係潘弘嘉所有，於94年10月16日
      18時許，由其母乙○○騎乘停放在宜蘭縣宜蘭市○○路10
      巷1弄28號前，遭不詳之人竊取，此業經證人乙○○於警
      詢、偵查中證述屬實（見警卷第3頁；94交查388號卷第8
      頁），並有贓物認領保管單、車輛竊盜及車牌失竊資料個
      別查詢報表-查詢車輛認可資料各1紙在卷足憑（見警卷第
      4頁、第7頁），堪認屬實。可證該機車係侵害財產法益犯
      罪所得之物，自屬贓物。
   2、且被告於94年10月22日警詢中供稱：「警方於94年10月22
      日11時50分許，在我住處附近埋伏，發現我騎乘車牌號碼
      LEG-131號機車，將機車停放在離我住處約80公尺遠的地
      方步行回家。該機車是於94年10月16日19時30分許，綽號
      『饅頭』的朋友騎到我家，說他要去台北，沒有錢先跟我
      借新台幣（下同）700元，等他回來車子再還給他，我不
      知道『饅頭』的真實姓名，他是游志文介紹我認識的。我
      知道騎乘機車要帶行車執照，『饅頭』將機車交給我時，
      我沒有向他索取行車執照。」等語（見警卷第1頁至第2頁
      ）；於94年10月22日偵查中供稱：於94年10月16日19時30
      分，我朋友『饅頭』騎乘車牌號碼LEG-131號機車到我住
      處，『饅頭』說要去台北，向我借700元，車子寄放在我
      住處，沒說何時回來，至今『饅頭』都還沒回來，我不知
      道『饅頭』真實姓名，他是游志文介紹我認識，『饅頭』
      沒有交給我證件，『饅頭』說機車是他弟弟的，『饅頭』
      沒有行動電話，都是『饅頭』主動來找我，我沒有跟他聯
      絡過。」等語（見94偵3157號卷第19頁至第20頁）；於94
      年11月23日偵查中供稱：「綽號『饅頭』約70公斤，他沒
      有電話，是游志文介紹我們認識的，綽號『饅頭』說機車
      是他母親的。」（見94交查388號卷第8頁）；於95年2月9
      日偵查中供稱：「車牌號碼LEG-131號機車是綽號『饅頭
      』交給我的，『饅頭』真實姓名我不知道，他是游志文介
      紹我認識的，於94年10月16日19時30分，『饅頭』到我住
      處，說要去台北沒有錢，要跟我借700元，機車放在我這
      裡讓我騎，『饅頭』說再過幾天要回來，但他沒回來。『
      饅頭』沒有交給我行車執照。我承認有收受贓物。」等語
      。綜觀被告上開供詞，可知被告與綽號「饅頭」男子並不
      熟識，甚至不知其詳細年籍資料，且綽號「饅頭」既暫時
      將該機車交付被告使用，衡情雙方會約定使用期限及聯絡
      方式，俾相互聯繫，然被告竟不知悉綽號「饅頭」之聯絡
      方式，實與常情相悖。又汽車行駛，未隨車攜帶行車執照
      者，汽車所有人有違反道路交通管理處罰條例14條第2款
      規定之虞，此為一般生活常識，被告亦供承知悉此規定，
      然被告在綽號「饅頭」交付該機車時，竟未要求交付行車
      執照，亦與常理相違。復觀之被告就綽號「饅頭」告知其
      機車來源，先稱係綽號「饅頭」弟弟所有；後改稱係綽號
      「饅頭」母親所有，前後供詞已不一致。況被告在為警查
      獲前尚刻意將該機車停放距離住處80公尺，而徒步返家，
      顯與一般人騎乘機車會將車輛停放在家門口，俾方便騎乘
      迥然不同，可見被告意在規避警方查緝，再參以被告於95
      年2月9日偵查亦坦承有收受贓物之行為，益證被告明知綽
      號「饅頭」之男子所交付之上開機車來源不明，係屬贓物
      ，仍予以收受。被告仍辯稱：不知道該機車係屬贓車等語
      ，自不足採。
   3、綜上論證，足認被告明知綽號「饅頭」之男子，所交付之
      上開機車，係屬來源不明之贓物，仍於上開時、地，予以
      收受，事證明確。
三、論罪科刑之理由：
（一）被告甲○○所為，係犯刑法第349條第1項收受贓物罪。
（二）被告於92年、93年間分別因違反毒品危害防制條例案件，
      先後經法院判處有期徒刑7月、8月確定，嗣接續執行，於
      94年4月29日執行完畢，此有台灣高等法院被告前案紀錄
      表1份在卷可參，其於5年以內再犯本件有期徒刑以上之罪
      ，為累犯，依刑法第47條規定，加重其刑。
（三）原審以被告罪證明確，因而適用刑法第349條第1項、第47
      條、第41條第1項前段，罰金罰鍰提高標準條例第1條前段
      、第2條規定，並審酌被告犯罪之動機、目的、手段、所
      生危害、智識程度、犯後態度等一切情狀，量處被告有期
      徒刑4月，並諭知易科罰金之折算標準。經核原審判決認
      事、用法及量刑均適法、妥當，應予維持。被告否認犯罪
      並以原審量刑過重為由，提起上訴，顯無理由，應予駁回
      。
四、被告經合法傳喚，無正當理由而於審判期日不到庭，爰依刑
    事訴訟法第371條規定，不待其陳述，逕行判決，併此敘明
    。
五、適用之法律：
    刑事訴訟法第455條之1第3項、第368條、第371條。
本案經檢察官吳宇青到庭執行職務。
中    華    民    國    95    年    6    月    21     日
                  刑事第二庭    審判長法  官  林明山
                                      法  官  謝佩玲
                                      法  官  蘇錦秀
以上正本證明與原本無異。
不得上訴。
                                      書記官  葉瑩庭
中    華    民    國    95    年    6    月    21     日
附錄本案論罪科刑法條：
刑法第349條第1項：
收受贓物者，處3年以下有期徒刑、拘役或500元以下罰金。


司法院資訊處製作；財團法人民間司法改革基金會備份。
